臺灣臺中地方法院民事裁定              100年度抗字第195號
抗  告  人  劉秉承
相  對  人  陳惠珍
上列當事人間聲請本票裁定事件，抗告人對於民國100年6月15日
本院民事庭司法事務官所為100年度司票字第2711號裁定提起抗
告，本院合議庭裁定如下：
    主  文
抗告駁回。
抗告程序費用新臺幣壹仟元由抗告人負擔。
    理  由
一、按本票執票人，依票據法第123條規定，聲請法院裁定許可
    對發票人強制執行，係屬非訟事件，此項聲請之裁定，及抗
    告法院之裁定，僅依非訟事件程序，以審查強制執行許可與
    否，並無確定實體上法律關係存否之效力，如發票人就票據
    債務之存否有爭執時，應由發票人提起確認之訴，以資解決
    ，最高法院分別著有56年臺抗字第714號、57年臺抗字第76
    號判例可資參照。
二、本件相對人主張執有抗告人為發票人，如原裁定所示之本票
    1紙（票據號碼TH016066號，下稱系爭本票），並免除作成
    拒絕證書，詎經提示未獲付款，依票據法第123條規定聲請
    裁定許可強制執行等情，已據提出本票1紙為證。原裁定法
    院審查本票形式上之要件業已具備，予以准許，即無不合。
三、抗告意旨略以：相對人於民國97年底態度堅決的向抗告人提
    出分手，抗告人僅能接受。惟相對人於98年7月左右卻要求
    復合，經抗告人拒絕，相對人乃以死相逼要求返回抗告人之
    住所，抗告人為感念相對人十幾年之情感，且恐造成無法彌
    補之遺憾，在百般無奈情況下同意，嗣相對人因發現抗告人
    與新任女朋友仍有聯絡，即要求抗告人簽發系爭本票，抗告
    人並不同意，相對人乃表示如抗告人願簽發系爭本票，其就
    會離開，如不簽發，其則以死相逼，抗告人於98年9月8日迫
    於無奈而簽發系爭本票，故抗告人實屬非自由意識下簽發系
    爭本票。惟嗣相對人非但未離開，反而於98年10月起找人跟
    蹤抗告人，並破壞抗告人及家人之汽、機車，且恐嚇威脅抗
    告人等語。經核該抗告理由，係對於系爭本票債權債務存否
    之實體上事項有爭執，依前開說明，應由抗告人另行提起訴
    訟解決，尚非本件非訟事件所得審究，仍應准為強制執行之
    裁定，原審所為之裁判並無違誤，抗告意旨請求廢棄原裁定
    ，為無理由，應予駁回。
四、據上論結，本件抗告為無理由，依非訟事件法第46條、第21
    條第2項、第24條第1項，民事訴訟法第495條之1第1項、第
    449條第1項、第95條、第78條，裁定如主文。
中    華    民    國   100    年    8     月    31    日
                  民事第三庭    審判長法  官  許秀芬
                                      法  官  黃峻隆
                                      法  官  黃佳琪
正本係照原本作成。
不得再抗告
中    華    民    國   100    年    8     月    31    日
                                      書記官  江慧貞